【裁判字號】    98,親,32
【裁判日期】    981110
【裁判案由】    否認子女
【裁判全文】
臺灣新竹地方法院民事判決                98年度親字第32號
原      告  丙○○
訴訟代理人  乙○○
被      告  甲○○
            李民  民國○○年.
被      告
兼  上一人
法定代理人  丁○○
上列當事人間請求否認子女事件，本院於民國98年10月27日辯論
終結，判決如下：
    主      文
確認被告甲○○、李民非原告之子女。
訴訟費用新台幣30,000元由被告負擔。
    事實及理由
一、原告主張：原告與被告丁○○原係夫妻，惟被告丁○○於民
    國（下同）75年間即離家出走，未再返家居住，原告於81年
    間向本院對被告丁○○提起離婚訴訟，經本院以81年度婚字
    第85號判准離婚，並於81年 8月25日向戶政事務所辦理離婚
    登記，其間雙方並無同居之情事。嗣原告於日前接獲新竹縣
    竹東鎮戶政事務所通知，限期於98年 6月22日前為被告甲○○、李民辦理出生登記，惟因該二人並非原告所生，經向
    新竹縣竹東鎮戶政事務所查詢，始發現被告丁○○分別於78
    年9月6日、79年 8月19日生下被告甲○○、李民。雖被告
    甲○○、李民係出生於原告與被告丁○○婚姻關係存續中
    ，而依法推定為原告婚生子女，惟因被告甲○○、李民之
    受胎期間，被告丁○○已離家，行蹤不明，未曾與原告聯繫
    ，更無與原告同居之情事，足見被告甲○○、李民絕非原
    告與被告丁○○受胎所生，爰依民法第1063條第 2項提起本
    件訴訟等語，並聲明如主文所生。
二、被告均稱；被告甲○○、李民確非被告丁○○與原告所生
    等語。
三、得心證之理由：
（一）按從子女出生日回溯第181日起至第302日止為受胎期間，
      又妻之受胎，係在婚姻關係存續中者，推定其所生子女為
      婚生子女，民法第1062條第1項、第1063條第1項定有明文
      。查原告與被告丁○○係於73年6月24日結婚，嗣於81年8
      月25日離婚，而被告被告甲○○、李民分別係於78年 9
      月6日、79年8月19日出生之事實，業據原告提出戶籍謄本
      為證，堪信為真。從而被告甲○○、李民之受胎，既在
      前開婚姻關係存續中，應推定被告甲○○、李民為原告
      之婚生子女。
（二）次按民法第1063條第 1項關於婚生子女的推定，如夫妻之
      一方能證明子女非為婚生子女者，得提起否認之訴；前項
      否認之訴，夫妻之一方自知悉該子女非為婚生子女之時起
      二年內為之，民法第1063條第2、3項定有明文。查本件原
      告係於接獲新竹縣竹東鎮戶政事務所於98年 5月22日所發
      出之限期於98年 6月22日前為被告甲○○、李民辦理出
      生登記之戶籍登記催告書後，始知悉被告甲○○、李民
      二人出生之事實，業據原告提出新竹縣竹東鎮戶政事務戶
      籍登記催告書為證，並經本院依職權向該所查證屬實在卷
      ，有該所98年 6月17日竹縣東戶字第0980001410號函在卷
      可稽，並為被告所不爭執，堪信為真。而原告提起本件訴
      訟係在98年 6月10日，是其提起本件訴訟顯未逾法定得提
      起否認之訴之期間。而原告主張被告甲○○、李民並非
      其子女之事實，經本院囑請財團法人長庚紀念醫院鑑定結
      果，依鑑定報告所載，其中就被告甲○○部分其結論認：
      「根據D16S539、D21S11 D18S51、D19S433、D5S818、D7S
      820 等位點之遺傳標記分析結果，據以排除『丙○○是甲○○的親生父親』。」；另就被告李民部分其結論認：
      「根據D36S1358、VWA、D16S539、D8S1179、D21S11、D18
      S51、D19S433、TPOX、D5S818、D7S820等位點之遺傳標記
      分析結果，據以排除『丙○○是李民的親生父親』。」
      ，有該院98年 9月21日（98）長庚院法字第0723號函附之
      親子鑑定報告二份附卷可稽，準此，應可認被告甲○○、
      李民非原告之子女。綜上所述，被告甲○○、李民既
      非原告之子女，原告復於知悉被告甲○○、李民非為婚
      生子女之日起二年內提起本件訴訟，揆諸前開說明，於法
      洵屬有據，應予准許。
四、訴訟費用負擔之依據：民事訴訟法78條。
中    華    民    國    98    年    11    月    10    日
                  家事法庭  法  官  張百見
上正本證明與原本無異
如對本判決上訴，須於判決送達後20日內向本院提出上訴狀。
                            書記官  馮玉玲
中    華    民    國    98    年    11    月    10    日


司法院資訊處製作；財團法人民間司法改革基金會備份。
